# 国有独资企业向其全资子公司无偿划转国有划拨用地问题。

提问人：奥迪特 11 时间：2019-08-25 20:03:39
A 公司前身为全民所有制企业，后改制为国有独资公司，现进行引进股权投资审计，根据集团要求，公司将生活区用地无偿划转给母公司，该部分生活用地为公司创建时国家无偿划拨的生活区用地，作为划拨用地，企业并未入账，亦不在本次审计评估范围内。我的问题是：该无偿划转是否存在法律瑕疵？或者是有何政策能够作为支撑本次划转的依据？
谢谢！

回答人：chenyiwei
此问题建议咨询律师，个人理解在手续完备的前提下应无重大问题，尤其是这种划转很可能是与办社会职能和三供一业的剥离有关，也符合国企改制的政策要求。